【裁判字號】    89,簡上,84
【裁判日期】    890712
【裁判案由】    違反毒品危害防制條例
【裁判全文】
臺灣新竹地方法院刑事判決                          八十九年度簡上字第八四號
    公  訴  人
    即 上訴 人  臺灣新竹地方法院檢察署檢察官
    被      告  甲○○
右列上訴人因被告違反毒品危害防制條例案件，不服本院竹北簡易庭八十九年度竹北
簡字第一九六號，中華民國八十九年七月十二日第一審簡易判決（聲請案號為八十八
年度毒偵字第一一五四號）提起上訴，及移送併案審理（八十九年度毒偵字第一八九
五號），本院管轄第二審合議庭認不得以簡易判決處刑，改依通常訴訟程序審理，自
為第一審判決如左：
    主  文
原判決撤銷。
甲○○連續施用第二級毒品，累犯，處有期徒刑柒月。
    事  實
一、甲○○前於民國八十六年間因違反麻醉藥品管理條例案件，經本院竹北簡易庭以
    八十六年度竹北簡字第三一七號判處有期徒刑六月，並諭知易科罰金之折算標準
    ，嗣經本院合議庭於八十六年十一月七日以八十六年度簡上字第一一七號駁回上
    訴確定。另於八十六年間因傷害案件，經本院以八十七年度易字第四號判處有期
    徒刑六月，並諭知易科罰金之折算標準，嗣經臺灣高等法院於八十七年六月十日
    以八十七年度上易字第二八○五號判決確定。上開二罪，經本院於八十七年七月
    二十日以八十七年度聲字第八二八號定其應執行有期徒刑十一月，並諭知易科罰
    金之折算標準，於八十七年一月二十六日入監執行，迄至八十七年十二月二十四
    日執行完畢。
二、甲○○猶不知悔改，於毒品危害防制條例公布施行後再因施用第二級毒品安非他
    命，經本院以八十八年度毒聲字第九七九號裁定送觀察、勒戒後，認無繼續施用
    毒品之傾向，業經臺灣新竹地方法院檢察署檢察官於八十八年七月三日，以八十
    八年度偵字第三七三六、四九一五號不起訴處分確定。竟於不起訴處分後五年內
    ，復基於概括之犯意，自八十八年十月二十五日起至八十九年五月十九日晚間八
    時許止，連續在其位於新竹縣關西鎮南山里八鄰上南片五二號住處或新竹縣關西
    鎮之友人住處等地，將安非他命置於鋁箔紙或玻璃吸食器內，下方以火燒烤成煙
    吸食之方式，施用第二級毒品安非他命多次，先後於八十八年十一月一日下午六
    時許、八十九年五月二十日，經警通知到場採尿而查獲，再經本院以八十九年度
    毒聲字第九九九號裁定送臺灣新竹看守所附設勒戒處所觀察、勒戒後，認有繼續
    施用毒品之傾向，現於臺灣新竹戒治所強制戒治中。
三、案經新竹縣警察局新埔分局報告、新竹縣警察局移送臺灣新竹地方法院檢察署檢
    察官聲請簡易判決處刑、移送併案審理。
    理  由
一、訊據被告甲○○就其觀察勒戒後，經臺灣新竹地方法院檢察署檢察官不起訴處分
    五年內，復於右揭時地連續施用第二級毒品安非他命之事實，於本院審理中坦承
    不諱，其先後二次為警通知到場採尿送驗結果，均呈第二級毒品安非他命之陽性
    反應，有新竹縣衛生局於八十八年十一月九日、八十九年五月三十日出具之竹縣
    衛六字第八八二○七六、八九○九三二號尿液檢驗單、內政部警政署刑事警察局
    於八十九年二月十六日出具之刑鑑字第一六二九三號鑑驗通知書附卷可稽，被告
    上開自白內容應與事實相符，堪足採信。此外，復有臺灣新竹地方法院檢察署檢
    察官八十八年度偵字第三七三六、四九一五號不起訴處分書、本院八十九年度毒
    聲字第九九九號裁定、臺灣新竹看守所八十九年六月八日竹所總字第一三八三號
    函附證明書、臺灣高等法院被告全國前案紀錄表在卷足憑。綜上所述，被告因施
    用毒品經觀察、勒戒後，認無繼續施用傾向，而為不起訴處分確定後，五年內再
    犯連續施用第二級毒品安非他命之犯行，堪予認定，自應依法論罪科刑。
二、核被告所為，係犯毒品危害防制條例第十條第二項之施用第二級毒品罪。其持有
    第二級毒品之低度行為，為施用之高度行為所吸收，不另論罪。被告先後多次施
    用第二級毒品犯行，時間緊接，所犯構成要件相同之罪名，顯係基於概括之犯意
    為之，為連續犯，依刑法第五十六條規定論以一罪，並加重其刑。又其前於八十
    六年間因違反麻醉藥品管理條例案件，經本院竹北簡易庭以八十六年度竹北簡字
    第三一七號判處有期徒刑六月，並諭知易科罰金之折算標準，嗣經本院於八十六
    年十一月七日以八十六年度簡上字第一一七號駁回上訴確定。另於八十六年間因
    傷害案件，經本院以八十七年度易字第四號判處有期徒刑六月，並諭知易科罰金
    之折算標準，嗣經臺灣高等法院於八十七年六月十日以八十七年度上易字第二八
    ○五號判決確定。上開二罪，經本院於八十七年七月二十日以八十七年度聲字第
    八二八號定其應執行有期徒刑十一月，並諭知易科罰金之折算標準，被告於八十
    七年一月二十六日入監執行，迄至八十七年十二月二十四日執行完畢，有臺灣高
    等法院被告全國前案紀錄表、臺灣新竹地方法院檢察署刑案查註紀錄表在卷可按
    ，其於未滿五年再犯本件有期徒刑以上之罪，為累犯，應依刑法第四十七條規定
    ，遞加重其刑。爰審酌被告施用第二級毒品安非他命害人害己，危害身心健康至
    深且鉅，且經觀察、勒戒後，仍不思改進、戒斷，暨其犯罪動機、目的、施用次
    數及犯後態度等一切情狀，量處如主文所示之刑。
三、公訴人雖僅就被告於八十八年十月二十五日施用第二級毒品安非他命犯行聲請簡
    易判決處刑，惟因本院前開論科之連續施用安非他命犯行均與之有連續犯之裁判
    上一罪關係，為起訴效力所及，本院應併予審酌，附此敘明。
四、被告被訴施用第二級毒品安非他命犯行，雖經聲請簡易判決處刑，並經本院竹北
    簡易庭以八十九年度竹北簡字第一九六號簡易判決在案，惟經本院管轄第二審合
    議庭認被告所為連續施用第二級毒品安非他命犯行，應判處如主文所示之刑度，
    有如前述，是本案不得以簡易判決處刑，應依刑事訴訟法第四百五十二條規定，
    改依通常訴訟程序審理，並準用刑事訴訟法第三百六十九條第二項規定，自為第
    一審判決，附此敘明。
據上論斷，應依刑事訴訟法第四百五十五條之一第一項、第三項、第三百六十九條第
一項前段、第二項、第三百六十四條、第四百五十二條、第二百九十九條第一項前段
，毒品危害防制條例案件第十條第二項、第二十條第三項前段，刑法第十一條前段、
第五十六條、第四十七條，判決如主文。
本案經檢察官章京文到庭執行職務。
中      華      民      國    八十九    年     十二     月    二十九    日
                                    臺灣新竹地方法院刑事第一庭
                                        審判長法  官  賴 淑 敏
                                              法  官  馮 俊 郎
                                              法  官  黃 美 文
右正本證明與原本無異。
如不服本判決，應於判決送達後十日內向本院提出上訴狀( 應附繕本 )，上訴於
臺灣高等法院。
                                              書記官  饒 興 蘭
中      華      民      國    八十九    年     十二     月    二十九    日
附錄：
毒品危害防制條例案件第十條第二項
施用第二級毒品者，處三年以下有期徒刑。


司法院資訊處製作；財團法人民間司法改革基金會備份。
